臺灣臺中地方法院刑事判決　　　　　　　　　　　　九十三年度交易字第三二九號
　　公　訴　人　臺灣臺中地方法院檢察署檢察官
　　被　　　告　乙○○
　　被　　　告　甲○○
右列被告因公共危險等案件，經檢察官聲請簡易判決處刑（九十二年度偵字第二三三
九四號、九十三年度偵字第七六五二號）本院台中簡易庭認不宜以簡易判決處刑，經
合議庭裁定依簡式審判程序審理，判決如左：
    主  文
乙○○服用酒類，不能安全駕駛動力交通工具而駕駛，處拘役伍拾伍日，如易科罰金
以參佰元折算壹日。被訴過失傷害部分，公訴不受理。
甲○○公訴不受理。
    事  實
一、乙○○於民國九十二年十月一日二十四時許，在位於臺中市某處之友人家飲酒後
    ，明知已不能安全駕駛動力交通工具，仍騎乘牌照號碼ＫＲＺ－五六七號重機車
    返家，嗣於翌日即十月二日一時三十分許，乙○○騎乘該車沿臺中市○○路自南
    向北方向至大墩路與大墩六街口欲左轉至大墩六街時，適有甲○○騎乘牌照號碼
    ＪＰＲ－三六二號機車沿大墩路自北向南方向直行至該路口，乙○○本應注意轉
    彎車應讓直行車先行且飲用酒類後呼氣所含酒精濃度超過零點二五ＭＧ／Ｌ以上
    者不得駕車，甲○○本應注意車前狀況並隨時採取必要之安全措施，而依當時情
    形，天候良好、路面舖裝柏油、狀態乾燥無缺陷或障礙物且視距良好，並無不能
    注意之情事，乙○○與甲○○竟均疏未注意及此而於上開路口相撞，乙○○因此
    受有腦震盪、右額頭擦傷、右手腕擦傷與右膝擦傷之傷害，甲○○則因此受有右
    手臂、右膝、右足、右髖部多處擦挫傷併瘀血、腫脹之傷害（傷害部分於審理中
    經乙○○、甲○○等二人互相撤回告訴），嗣二人赴醫就診並測得乙○○之血液
    酒精濃度值為二百二十八點八八ＭＧ／ｄｌ，換算為呼氣酒精濃度值為一點零八
    ＭＧ／Ｌ。
二、案經被害人乙○○、甲○○提出告訴暨臺中市警察局第四分局報告檢察官偵查起
    訴後，聲請簡易判決處刑。
    理  由
甲、有罪部分（即被告乙○○公共危險部分）：
一、右揭酒後不能駕駛動力車輛之犯罪事實，業據被告乙○○分別於警詢、偵查及審
    理中時坦承不諱，此外，復有酒精測試報告、測試觀察紀錄表、台中市警察局舉
    發違反道路交通管理事件通知單影本、道路交通事故調查表、道路交通事故現場
    略圖、照片數張及查獲員警職務報告書、林新醫院血清免疫學檢查結果各一紙在
    卷可資佐證。且按法務部八十八年五月十八日法（88）檢字第００一六六九號函
    載有，依醫學臨床標準，飲酒後酒精濃度呼氣已達每公升零點五五毫克者，即呈
    現輕度銘酊、說話含糊、不穩、嘔心、多辯等症狀，實已達「不能安全駕駛」之
    標準；且經統計駕駛人於飲酒後吐氣酒精濃度達每公升零點五五毫克以上者，其
    駕車肇事率為一般正常人之十倍。查被告乙○○於車禍後送醫測得其血液酒精濃
    度值為二百二十八點八八ＭＧ／ｄｌ，換算為呼氣酒精濃度值為一點零八ＭＧ／
    Ｌ，此有上開林新醫院血清免疫學檢查結果一紙在卷可稽，足徵被告乙○○已達
    不能安全駕駛之程度甚為明確，其公共危險部分之犯行應堪認定。
二、核被告乙○○所為係犯刑法第一百八十五條之三之公共危險罪。爰審酌被告犯罪
    所生危害尚非重大，於警訊及審理中坦承犯行，犯後已與告訴人和解賠償其損害
    （有和解書附卷足憑），態度尚稱良好等一切情狀，爰從輕量處如主文所示之刑
    ，並諭知易科罰金之折算標準。
乙、不受理部分（即被告乙○○、甲○○傷害部分）：
一、公訴意旨另以：被告乙○○於上開時地，騎乘牌照號碼ＫＲＺ－五六七號重機車
    返家，該車沿臺中市○○路自南向北方向至大墩路與大墩六街口欲左轉至大墩六
    街時，適有被告甲○○騎乘牌照號碼ＪＰＲ－三六二號機車沿大墩路自北向南方
    向直行至該路口，乙○○本應注意轉彎車應讓直行車先行且飲用酒類後呼氣所含
    酒精濃度超過零點二五ＭＧ／Ｌ以上者不得駕車，甲○○本應注意車前狀況並隨
    時採取必要之安全措施，而依當時情形，天候良好、路面舖裝柏油、狀態乾燥無
    缺陷或障礙物且視距良好，並無不能注意之情事，乙○○與甲○○竟均疏未注意
    及此而於上開路口相撞，乙○○因此受有腦震盪、右額頭擦傷、右手腕擦傷與右
    膝擦傷之傷害，甲○○則因此受有右手臂、右膝、右足、右髖部多處擦挫傷併瘀
    血、腫脹之傷害，因認被告等二人均犯有刑法第二百八十四條第一項前段之過失
    傷害罪嫌云云。
二、按告訴乃論之罪，其告訴人於第一審辯終結前，得撤回其告訴；又告訴經撤回者
    ，應諭知不受理之判決，刑事訴訟法第二百三十八條第一項、第三百零三條第三
    款分別定有明文。經查本件被告等二人上開犯行經檢察官以刑法第二百八十四條
    第一項前段之過失傷害罪提起公訴，依同法第二百八十七條前段規定係屬告訴乃
    論之罪，茲據告訴人乙○○、甲○○二人於辯論終結前具狀相互撤回其告訴，有
    撤回告訴狀附卷可稽，依前開規定，爰不經言詞辯論逕為諭知不受理之判決。
丙、據上論斷，應依刑事訴訟法第二百七十三條之一第一項、第四百五十二條、第二
    百九十九條第一項前段、第三百零三條第三款、第三百零七條、刑法第一百八十
    五條之三、第四十一條第一項前段，罰金罰鍰提高標準條例第二條，判決如主文
    。
本案經檢察官丙○○到庭執行職務。
中      華      民      國    九十三    年      八      月    三十一    日
                                    臺灣臺中地方法院交通法庭
                                            法  官 許 金 樹
右正本證明與原本無異。
如不服本判決，應於判決送達後十日內向本院提出上訴狀( 應附繕本 )，上訴於臺灣
高等法院臺中分院。
                                            書記官
中      華      民      國    九十三    年      九      月      三      日
附錄論罪科刑法條：
刑法第一百八十五條之三：
服用毒品、麻醉藥品、酒類或其他相類之物，不能安全駕駛動力交通工具而駕駛者，
處一年以下有期徒刑、拘役或三萬元以下罰金。
